臺灣高等法院刑事判決
108年度侵上訴字第321號
上  訴  人  臺灣桃園地方檢察署檢察官
上  訴  人  
即  被  告  INSAS JUNFIL MARIANO





選任辯護人  楊敏宏律師(法扶律師)                        
上列上訴人因被告妨害性自主等案件，不服臺灣桃園地方法院10
8年度侵訴字第25號，中華民國108年10月14日第一審判決（起訴
案號：臺灣桃園地方檢察署108年度偵字第7690號），提起上訴
，本院判決如下：
    主  文
上訴駁回。
    事實及理由
一、本件依檢察官上訴書所載「原判決諭知被告INSAS JUNFIL M
    ARIANO（中文姓名：印撒）涉犯刑法第225條第1項乘機性交
    罪無罪，固非無見，惟…」等內容（見本院卷第33頁至第35
    頁），可認檢察官係對被告被訴刑法第225條第1項乘機性交
    罪部分之事實提起上訴。又依上訴人即被告於民國109年2月
    19日本院準備程序時所陳：我就原判決犯罪事實一㈠、㈢部分
    提起上訴，主張無罪，如有罪，請求從輕量刑等語（見本院
    卷第110頁），可認被告係對原判決認定其犯刑法第315條之
    1第2款竊錄非公開活動、身體隱私部位罪；修正前刑法第31
    5條之2第3項散布竊錄之非公開活動內容罪部分之事實提起
    上訴，自僅就上開部分事實進行審理，合先敘明。　　
二、本案經本院審理結果，認原審以被告此部分犯刑法第315條
    之1第2款竊錄非公開活動、身體隱私部位罪；修正前刑法第
    315條之2第3項散布竊錄之非公開活動內容罪（就被訴刑法
    第315條之2第3項散布竊錄之身體隱私部位內容罪部分為不
    另為無罪之諭知），並審酌被告未經告訴人甲 之同意，即
    恣意拍攝其與告訴人性行為之影片，之後又任意將性行為之
    照片上傳至臉書，復將告訴人及被告之親友共約100人加為
    該帳戶好友，使上述多數人得以觀覽，其行為對告訴人隱私
    權侵害甚大，所為非是，惟念及依被告自陳：伊於將性行為
    照片上傳至臉書後，大概1小時左右，就將帳號刪掉了等語
    ，以及告訴人於偵查中陳稱：伊後來再去看已經看不到相簿
    的連結等語，據此衡量其侵害狀態持續之期間，可認該侵害
    狀態所持續之時間非長，復考量被告就此部分犯行均矢口否
    認之犯後態度，及其於偵查中自陳為國中畢業之智識程度、
    貧寒之家庭經濟狀況，暨被告犯罪之手段、情節及所生危害
    程度等一切情狀，就其所為上開犯行分別判處有期徒刑5月
    、6月，如易科罰金，均以新臺幣（下同）1000元折算1日，
    並定應執行刑為有期徒刑9月，如易科罰金，以1000元折算1
    日，且就扣案被告持以為本案犯行所用之手機1支宣告沒收
    ，核其認事用法及量刑均無不當，應予維持，並引用第一審
    判決書記載之事實、證據及理由；另原審就被告被訴乘機性
    交罪部分，以檢察官所提證據尚不足確信被告有對告訴人為
    乘機性交之犯行，而為無罪之諭知，核無不當，亦應予維持
    ，並引用第一審判決書記載之證據及理由（均如附件）。
三、被告上訴意旨略以：被告在錄製與告訴人間之性行為影片時
    ，是經過告訴人的同意，告訴人歷次證述內容明顯矛盾，憑
    信性低，自不能以告訴人之證言認定被告此部分之犯行，而
    應為無罪之諭知；縱認被告有罪，被告前已經本案遭羈押6
    個月，已知警惕，原判決之刑度如易科罰金尚須繳納9萬元
    ，被告實無力負擔，請求從輕量刑等語。
四、檢察官上訴意旨略以：本件經勘驗被告手機內經鑑識還原後
    之性行為影片，可知告訴人與被告發生性行為時，係處於無
    意識或抗拒能力之泥醉狀態，被告利用告訴人此泥醉狀態而
    為性交，當屬乘機性交罪所責之行為。至告訴人雖於審理中
    一度證稱有同意與被告發生性行為，但恐因係在被告面前接
    受詰問，且受先前遭被告恐嚇之影響，致無法為堅定並一致
    之證述，原判決未審酌此情，逕認告訴人之證詞明顯混淆不
    清，顯有判決理由不備之違誤等語。
五、就被告被訴犯刑法第315條之1第2款竊錄非公開活動、身體
    隱私部位罪；修正前刑法第315條之2第3項散布竊錄之非公
    開活動內容有罪部分：
  ㈠被告與告訴人於108年2月間為男女朋友，被告並擔任告訴人
    之攝影師，其先於108年2月10日晚間某時許，在址設桃園市
    ○○區○○路00號「環寶賓館」（下稱「環寶賓館」）內與告訴
    人發生性行為，在未得告訴人同意之情況下，乘告訴人不知
    情，無故以手機竊錄該次性行為之影片；再於108年3月1日
    某時許，在其斯時位於桃園市○○區○○○街00號之宿舍內，建
    立社群網站「FACEBOOK」（下稱臉書）之新用戶帳號，並將
    上開性行為影片之截圖照片1張（截取其臉部、肩膀及少部
    分背部）上傳至該用戶之相簿中，供人觀覽等節，業據原判
    決論述明確，原判決亦已就被告所執辯詞詳予駁斥。
  ㈡本件依證人即告訴人於偵查時指證：被告把他偷拍的裸照都
    放在臉書的照相簿裡，並把我的親友加入好友，我表妹看到
    相簿的內容通知我，所以我知道那些照片是在環寶賓館第三
    次性交行為（即108年2月10日晚間某時許）的時候拍的，我
    不知道被告如何取得我被偷拍的裸照，當時我被帶去旅館，
    在我清醒的時候沒有拍任何照片等語（見臺灣桃園地方檢察
    署108年度偵字第7690號卷〈下稱偵字卷〉第63頁反面至第64
    頁）；於原審審理時證述：當天晚上在旅館發生性行為的時
    候我有意識，但我不知道被告在拍照還有錄影，我沒有同意
    被告拍下性行為的過程，進旅館房間之前，被告沒有問我能
    否同意他拍下性行為的過程，我也沒有同意被告把這些偷拍
    我的照片或影片上傳至網路上，2月10日那次性行為後，被
    告沒有跟我談到有將性行為的過程錄影下來，我們也沒有討
    論關於性行為錄影的內容等語（見臺灣桃園地方法院108年
    度侵訴字第25號卷〈下稱侵訴字卷〉二第172頁至第173頁、第
    175頁至第176頁、第183頁），可知告訴人對於其與被告於1
    08年2月10日晚間某時許，在環寶賓館內發生性行為之前或
    當下，均無同意被告拍攝性行為過程之照片或影片，對被告
    有拍攝性行為過程影片一事亦不知情乙節之證述前後一致，
    無矛盾之處，自無被告所指憑信性過低之問題。
　㈢再參以原審勘驗被告所拍攝上開性行為影片所製作之勘驗筆
    錄內容（見侵訴字卷一第227頁至第230頁），告訴人於性行
    為過程中或係呈仰躺、側躺、趴睡姿勢，頭部、雙手、雙腳
    及臀部均有些許動作，然在被告一開始架設鏡頭，甚對著鏡
    頭將自己下半身衣物脫去時，只見告訴人係身上覆蓋棉被仰
    躺在床上，結束性交行為後，被告起身下床調整攝影機時，
    告訴人亦僅仰躺在床上，對於被告向其說的話沒有特別反應
    ，則以告訴人自始至尾均無看向攝影鏡頭方向，或有刻意避
    開攝影鏡頭之舉動，佐以告訴人上開所證，應可認定告訴人
    對於被告拍攝該次性行為影片一事確不知情。縱認告訴人有
    同意與被告在前開時、地發生性行為，亦不能以此當然推論
    告訴人有同意並知悉被告拍攝該次性行為之影片。
　㈣另參被告手機內所拍攝告訴人之照片，雖有告訴人僅穿著比
    基尼之上半身照片（見不公開偵字卷第3頁反面），然依告
    訴人陳述：108年2月6日早上11點，我和被告約在桃園火車
    站，他帶我到附近的公園拍照，接著又到環寶賓館要繼續拍
    我比賽要用的比基尼照片，被告自108年1月起擔任我的攝影
    師，這是我和被告第二次性交行為前拍攝的照片，是為了要
    拍泳裝小姐的照片，我很喜歡被告幫我拍的照片，我是他的
    模特兒等語（見偵字卷第17頁、第20頁、第64頁），可見告
    訴人先前同意被告為其拍攝之內容，係因參賽需要而拍攝穿
    著比基尼之照片，與裸露身體隱私部位或與性行為過程有關
    之影片、照片自屬二事，即不能以被告同時係告訴人之攝影
    師，曾為被告拍攝穿著較少衣料之照片，即推論告訴人定會
    同意被告拍攝性行為過程之照片或影片。
  ㈤原審以被告此部分罪證明確，且審酌上情，分別量處被告有
    期徒刑5月、6月，如易科罰金，均以1000元折算1日，並定
    應執行刑為有期徒刑9月，如易科罰金，以1000元折算1日，
    核無逾越法定刑度，或濫用自由裁量權限之違法或不當之情
    事。是被告以前揭上訴意旨提起上訴，俱無理由，應予駁回
    。
六、就被告被訴犯刑法第225條第1項乘機性交罪無罪部分：　　
  ㈠被告與告訴人於108年2月10日晚間某時許，在環寶賓館內，
    雖有發生性行為，但依證人即告訴人之歷次證詞、被告手機
    內經鑑識還原後之性行為影片及原審勘驗該影片之勘驗筆錄
    內容，並無法明確認定被告在與告訴人發生性行為時，告訴
    人之精神及身體狀態確已陷於不能或不知抗拒之程度乙節，
    亦經原判決論述明確。
  ㈡依告訴人如下之證詞：
　⒈於警詢時指訴：108年2月10日晚上6點左右，我和被告在臺北
    市中山北路的KISS ME BAR 邊喝酒邊吃飯，我喝了3瓶罐裝R
    ED HORSE(330ml/瓶)，因為我是第一次喝酒，所以我就不省
    人事了，接著我只記得有搭公車轉搭計程車，就被帶到環寶
    賓館，過程我都記不清楚，我是2月11日凌晨2點從旅館房間
    醒來，醒來後發現我的衣服已經被脫光了，對方也脫光光，
    我感覺我的胸部和下體有點痛痛的，所以我覺得我被性侵了
    ，直到早上10時，我才從旅館離開回宿舍，這次我沒有反抗
    是因為我已經酒醉失去意識，我被被告性侵後只有跟男性友
    人RYAN JAMES MIRANDA說，我和被告從來都不是男女朋友等
    語（見偵字卷第17頁至第18頁、第20頁、第21頁）。
　⒉於偵查時證述：第三次性交行為（即108年2月10日晚間某時
    許）的經過同我警詢所述，我喝酒之後不省人事，等我醒來
    的時候我的衣服已經被脫光，我才知道自己被性侵，當次被
    帶去旅館，在我清醒的時候沒有拍任何照片，這次性交行為
    前，我和被告在喝酒，記不得何時喝醉，我有意識的時候是
    在臺北的菲律賓餐廳內喝酒，怎麼離開不知道，吃飯的時候
    有我、被告，以及6位菲律賓籍的朋友，我只認識其中一個
    男生，我可以透過臉書去找他，但我案發後再也沒有跟他聯
    繫過等語（見偵字卷第63頁反面至第64頁反面）。
　⒊於原審審理時證稱：我記得當天晚上6點我在臺北一個菲律賓
    餐廳KISS ME喝酒喝醉，我喝了2到3瓶330ml左右的紅馬罐裝
    啤酒，在場的其餘6個人都是被告的朋友，我不知道他們的
    名字，只記得他們的臉，我不記得幾點離開餐廳，是被告扶
    著我離開餐廳的，但我在餐廳裡面已經有睡著，當天晚上在
    旅館發生性行為時我有意識，但我不知道被告在拍照還有錄
    影，我當天有同意被告與我發生性行為，（經告知拒絕證言
    權、偽證罪等事項後改稱）我不知道被告當天晚上跟我發生
    性行為有無違反我的意願，因為我們喝醉了，我不知道我們
    到哪裡去，發生性行為的當下我沒有意識，我在快早晨時有
    醒過來，發生性行為當下我有允許、同意被告跟我發生性行
    為，我不知道我沒有意識的話要如何同意被告與我發生性行
    為，我的意思是說，在發生性行為的當下我沒有意識，我也
    沒有發現這件事情，但是我有同意被告跟我發生性行為，10
    8年2月10日的時候，我與被告是否為男女朋友關係我忘記了
    ，我在警詢時有說「108年2月6日被告跟我說我們已經是男
    女朋友了，我就想說好吧，就同意跟他發生性行為」，因為
    2月6日已經是男女朋友關係，所以2月10日跟被告也是男女
    朋友關係，2月10日醒來的時候我沒有穿衣服，下體也感覺
    痛，所以我當時認為跟被告有發生過性行為，我沒有問被告
    ，但是我知道，因為我醒來的時候就是沒有穿著衣服，我不
    記得2月10日被告與我發生性行為的時候我有沒有意識，如
    果當中我醒來，我會同意被告與我發生性行為，2月10日性
    行為後，我是跟被告一起離開賓館，然後我回家，離開時我
    是清醒的，2月10日當天我們有去拍攝，在拍攝當天我知道
    被告晚上會對我為性行為，因為被告有邀請我去旅館等語（
    見侵訴字卷二第170頁至第175頁、第178頁至第185頁）。
　⒋可見告訴人對於其與被告於108年2月10日晚間某時許，在環
    寶賓館內發生性行為時，兩人是否為男女朋友關係、其與被
    告在餐廳吃飯喝酒時是否有認識之友人在場、被告在稍早為
    其拍攝照片時是否有邀約至環寶賓館，故其早已知悉當天晚
    上會與被告發生性行為、其在當日晚間抵達環寶賓館時之意
    識是否清楚、其是否有同意與被告發生性行為等節之證述前
    後不一，則告訴人所指是否可採？如可採，係應採信告訴人
    於警詢、偵查或原審審理時哪一段之證述？俱屬有疑，告訴
    人就其所稱曾將遭被告性侵一事告知友人部分復未舉出具體
    事證以佐，自難僅憑告訴人曾指證被告係乘其無意識之狀態
    下與其發生性行為一節，遽論被告有乘機性交之犯行。
　⒌至檢察官雖主張告訴人之所以在原審審理時一度證稱有同意
    與被告發生性行為，恐因係在被告面前接受詰問，且受先前
    遭被告恐嚇之影響，致無法為堅定並一致之證述；然告訴人
    於原審作證時，有社工人員陪同在場，且係在隔離室接受交
    互詰問，並非與被告處在同一法庭內之空間，此由原審審理
    筆錄記載「審判長請通譯到隔離室內與證人核對年籍資料」
    之內容可明（見侵訴字卷二第168頁），已大可減低告訴人
    之心理壓力，且如告訴人在此狀態下仍無法接受交互詰問，
    大可在一開始向審判長表明，或告知社工人員，由社工人員
    轉知告訴人之顧慮，由審判長為適當之訴訟指揮，命被告暫
    離法庭，但依卷內審理筆錄之內容，均未見告訴人有提出之
    要求，併參告訴人於原審審理時對於其未同意被告拍攝該次
    性行為過程之照片或影片、其曾遭被告恐嚇等節均陳述與警
    詢、偵查大致相符之情，如被告於108年2月10日確實係乘其
    無意識之狀態下與其發生性行為，亦大可明白表示，何以單
    就此部分有前後反覆矛盾之證述？況其係在審判長諭知可拒
    絕證言、偽證罪等相關事項後，方會改變證詞，已於前述，
    則告訴人或係為免遭偽證罪或其他刑罰追訴，而有更易其詞
    之舉，尚難認定係受被告在場影響所致。是告訴人在出於自
    由意志陳述之情形下，於警詢、偵查、原審審理時就其是否
    有同意與被告於上開時、地發生性行為乙節之證詞既有前述
    不一之處，即無從單以告訴人所證之詞為不利於被告之認定
    。
  ㈢再者，依原審勘驗被告所拍攝上開性行為影片所製作之勘驗
    筆錄內容（見侵訴字卷一第227頁至第230頁），固可見告訴
    人大多時間係仰躺在床上，其轉換姿勢多靠被告翻動，惟告
    訴人曾證稱其於該次到環寶賓館時，在清醒時被告沒有拍任
    何照片，業於上述，可認告訴人於抵達環寶賓館時，對於周
    遭環境尚有認知，並可分辨被告究竟有無拍攝照片或影片，
    則告訴人與被告於嗣後開始發生性行為時，是否確達不能或
    不知抗拒之程度，自屬有疑。況依上揭勘驗筆錄內容，告訴
    人於性行為過程中有不時回應被告之動作而發出聲音，且雙
    手、雙腳、頭部及臀部有時會自行抬起，即難認定告訴人當
    時已達檢察官所指不能或不知抗拒之泥醉狀態。
  ㈣綜上，檢察官以前揭上訴意旨提起上訴，為無理由，亦應予
    駁回。
據上論斷，應依刑事訴訟法第368條、第373條，判決如主文。
本案經檢察官林郁芬提起公訴，檢察官陳嘉義提起上訴，檢察官
李進榮到庭執行職務。
中　　華　　民　　國　 109　　年　　3 　　月　　25　　日
                  刑事第四庭  審判長法　官  陳筱珮
                                    法　官  邱滋杉
                                    法　官  羅郁婷
以上正本證明與原本無異。
恐嚇危害安全罪及竊錄非公開活動、身體隱私部位罪部分不得上
訴。
其餘部分，如不服本判決，應於收受送達後20日內向本院提出上
訴書狀，其未敘述上訴之理由者並得於提起上訴後20日內向本院
補提理由書（均須按他造當事人之人數附繕本）「切勿逕送上級
法院」。
無罪部分，檢察官如不服本判決，應於收受送達後20日向本院提
出上訴書狀，惟須受刑事妥速審判法第9條限制。其未敘述上訴
之理由者，並得於提起上訴後20日內向本院補提理由書(均須按
他造當事人之人數附繕本)「切勿逕送上級法院」。
刑事妥速審判法第9條：
除前條情形外，第二審法院維持第一審所為無罪判決，提起上訴
之理由，以下列事項為限：
一、判決所適用之法令牴觸憲法。
二、判決違背司法院解釋。
三、判決違背判例。
刑事訴訟法第 377 條至第 379 條、第 393 條第 1 款之規定，
於前項案件之審理，不適用之。
                                    書記官  蔡易霖
中　　華　　民　　國　　109 　年　　3 　　月　　25　　日
附錄：本案論罪科刑法條全文
刑法第305條
以加害生命、身體、自由、名譽、財產之事，恐嚇他人致生危害
於安全者，處二年以下有期徒刑、拘役或三百元以下罰金。
刑法第315條之1
有下列行為之一者，處三年以下有期徒刑、拘役或三十萬元以下
罰金：
一、無故利用工具或設備窺視、竊聽他人非公開之活動、言論、
    談話或身體隱私部位者。
二、無故以錄音、照相、錄影或電磁紀錄竊錄他人非公開之活動
    、言論、談話或身體隱私部位者。
修正前刑法第315條之2
意圖營利供給場所、工具或設備，便利他人為前條第一項之行為
者，處五年以下有期徒刑、拘役或科或併科五萬元以下罰金。
意圖散布、播送、販賣而有前條第二款之行為者，亦同。
製造、散布、播送或販賣前二項或前條第二款竊錄之內容者，依
第一項之規定處斷。
前三項之未遂犯罰之

附件
臺灣桃園地方法院刑事判決　　　　　　 108年度侵訴字第25號
公　訴　人　臺灣桃園地方檢察署檢察官
被　　　告　INSAS JUNFIL MARIANO（中文姓名：印撒）
                    男　28歲（民國00年0月00日生）
                    護照號碼：M0000000M號（菲律賓籍）
                    在中華民國境內聯絡地址：桃園市○○區
                      ○○○街00號1 之4 樓　　　
選任辯護人　楊敏宏律師
上列被告因妨害性自主等案件，經檢察官提起公訴（108 年度偵
字第7690號），本院判決如下：
    主  文
INSAS JUNFIL MARIANO犯竊錄非公開活動、身體隱私部位罪，處
有期徒刑伍月，如易科罰金，以新臺幣壹仟元折算壹日；又犯恐
嚇危害安全罪，處拘役伍拾日，如易科罰金，以新臺幣壹仟元折
算壹日；又犯散布竊錄之非公開活動內容罪，處有期徒刑陸月，
如易科罰金，以新臺幣壹仟元折算壹日。有期徒刑部分，應執行
有期徒刑玖月，如易科罰金，以新臺幣壹仟元折算壹日。
扣案之手機壹支沒收。
其餘被訴部分無罪。
    事  實
一、INSAS JUNFIL MARIANO（中文名：印撒，下稱印撒）與代號
    AW000-A000000 號之成年女子（真實姓名年籍詳卷，下稱甲
     ）於民國108 年2 月間為男女朋友，印撒並擔任甲○ 之攝
    影師，其竟先後對甲○ 為下列行為：
  ㈠於108 年2 月10日晚間某時許，在桃園市○○區○○路00號「環
    寶賓館」（下稱「環寶賓館」）內，印撒於其與甲○ 發生性
    行為時，基於竊錄非公開活動及身體隱私部位之犯意，在未
    得甲○ 同意之情況下，乘甲○ 不知，無故以手機竊錄該次性
    交行為之影片（下稱「性行為影片」）。
  ㈡於108 年2 月26日11時57分許，印撒因甲○ 拒絕支付其購買
    攝影器材之價款，心生不滿，竟基於恐嚇危害安全之犯意，
    以通訊軟體「Messenger 」傳送「不要等我生氣」、「你真
    的希望我把攝影散播在網路」、「希望我們不要碰面，我們
    碰面我本人會殺你」、「我知道你宿舍在哪裡」、「記住你
    怎麼騙我，總有一天去你那邊」等文字訊息至甲○ 手機，以
    此等加害名譽、生命之事，使甲○ 心生畏懼，致生危害於甲
     之安全。
  ㈢印撒基於散布竊錄非公開活動之犯意，於108 年3 月1 日某
    時許，在其位於桃園市○○區○○○街00號之宿舍內，建立社群
    網站「FACEBOOK」（下稱臉書）之新用戶帳號，並將前述「
    性行為影片」之截圖照片1 張（截取其臉部、肩膀及少部分
    背部，下稱「性行為照片」）上傳至該用戶之相簿中，供人
    觀覽。
二、案經甲○ 訴由桃園市政府警察局桃園分局報告臺灣桃園地方
    檢察署檢察官偵查起訴。
    理  由
甲、有罪部分：
壹、證據能力部分：
一、證人 甲○ 於警詢中之供述無證據能力：按「被告以外之人
    於審判外之言詞或書面陳述，除法律有規定者外，不得作為
    證據」；但「被告以外之人於檢察事務官、司法警察官或司
    法警察調查中所為之陳述，與審判中不符時，其先前之陳述
    具有較可信之特別情況，且為證明犯罪事實存否所必要者，
    得為證據」；又「被告以外之人於審判中有下列情形之一，
    其於檢察事務官、司法警察官或司法警察調查中所為之陳述
    ，經證明具有可信之特別情況，且為證明犯罪事實之存否所
    必要者，得為證據：一、死亡者。二、身心障礙致記憶喪失
    或無法陳述者。三、滯留國外或所在不明而無法傳喚或傳喚
    不到者。四、到庭後無正當理由拒絕陳述者」，刑事訴訟法
    第159 條第1 項、第159 條之2 、第159條之3 分別定有明
    文。經查，本案證人甲○ 於警詢中所為之供述，屬審判外之
    陳述，並經被告之辯護人爭執其證據能力。而本院於審理時
    業已傳訊證人甲○ 到庭作證，且本案並無刑事訴訟法第159 
    條之2 、第159 條之3 所規定例外容許傳聞證據具有證據能
    力之情形存在，依前開法條之規定，認證人甲○ 於警詢中之
    證述無證據能力。
二、證人 甲○ 於偵查中之供述有證據能力：按「被告以外之人
    於偵查中向檢察官所為之陳述，除顯有不可信之情況者外，
    得為證據」，刑事訴訟法第159 條之1 第2 項定有明文。查
    本件被告之辯護人以未經對質詰問為由，否認證人甲○ 於檢
    察官訊問時所為證述之證據能力。惟查，證人甲○ 以證人之
    身分，在偵查中具結後向檢察官所為之陳述，其客觀上並無
    顯不可信之情況，又本院亦已於108 年8月12日審理時，以
    證人身分傳喚其到庭證述，並給予被告及辯護人對質詰問機
    會，是認證人甲○ 於偵查中之供述，有證據能力，而得作為
    被告於本案論罪科刑之證據。
三、此外，本判決下述所引用被告以外之人於審判外之陳述，被
    告及辯護人均未爭執其證據能力（見本院卷一第131 頁），
    本院審酌上開證據資料作成時之情況，尚無違法不當及證明
    力明顯過低之瑕疵，而認為以之作為證據應屬適當，爰依刑
    事訴訟法第159 條之5 第1 項之規定，均認有證據能力。又
    其餘認定本案犯罪事實之非供述證據，均查無違反法定程序
    取得之情，依刑事訴訟法第158 條之4 規定反面解釋，亦具
    證據能力。
貳、實體部分：
一、訊據被告印撒固坦承其有於事實欄一、㈡所載之時、地為恐
    嚇甲○ 之犯行，且有於事實欄一、㈠所載之時、地，拍攝其
    與甲○ 性交之「性行為影片」，並有於事實欄一、㈢所載之
    時、地將「性行為照片」上傳至臉書之事實，惟矢口否認有
    何竊錄非公開活動、身體隱私部位及散布竊錄之非公開活動
    犯行，並辯稱：伊拍攝其與甲○ 性行為之影片，有經過甲○ 
    同意，伊上傳的照片並非係竊錄的照片云云。經查：
  ㈠事實欄一、㈡所載恐嚇危害安全犯行部分：如事實欄一、㈡所
    載之事實，業據被告坦承不諱（見偵卷第10頁反面、第44頁
    反面、本院卷一第28頁、第124 頁、卷二第225 頁），核與
    證人即告訴人甲○ 於偵查中具結後之證述情節相符（見偵卷
    第64頁），並有「Messenger 」對話紀錄截圖2 張在卷可稽
    （見偵卷第31頁及其反面），是被告前開任意性之自白與事
    實相符，堪以採信。從而，被告確有恐嚇危害安全之犯行，
    堪以認定。
  ㈡事實欄一、㈠所載竊錄非公開活動及身體隱私部位犯行部分：
  1.經查，被告與甲○ 於108 年2 月間為男女朋友，而被告確有
    於事實欄一、㈠所載之時、地，拍攝其與甲○ 性交行為之影
    片等情，業據被告坦承不諱（見偵卷第72至73頁、本院卷一
    第27至33頁、第123 至130 頁），核與證人即告訴人甲○ 於
    偵查及本院審理中具結後之證述情節相符（見偵卷第63頁至
    第64頁反面、本院卷二第175 至177 頁），並有被告扣案手
    機之翻拍照片7 張、內政部警政署刑事警察局數位鑑識報告
    及數位鑑識報告光碟各1 份以及本院當庭勘驗被告手機內（
    經鑑識還原後）「性行為影片」之勘驗筆錄1 份在卷可稽（
    見不得閱覽偵卷第4 頁至第5 頁反面、本院卷一第156 之3
    頁至156 之11頁、第227 至230 頁），是此部分之事實，堪
    先認定。
  2.而被告拍攝前述之「性行為影片」，並未經過甲○ 之同意等
    情，業據證人甲○ 於偵查中證稱：被告後來有將其所偷拍伊
    的裸照放在臉書的相簿裡，伊有看到那個相簿的內容，所以
    伊知道那些照片是在「環寶賓館」拍的，伊不知道是性行為
    之前還是之後拍的，伊不知道被告是如何取得那些照片的等
    語（見偵卷第63頁反面至第64頁）；以及其於本院審理中所
    證稱：伊不知道被告在如事實欄一、㈠所載時、地之該次性
    行為中有無錄影或拍照，伊沒有同意被告拍下性行為的過程
    ，進旅館房間之前，被告也沒有問過伊能否拍攝性行為之過
    程，於該次性行為結束，伊醒來之後，被告亦沒有跟伊說有
    將性行為過程錄下之情形，之後伊也沒有跟被告談過關於性
    行為錄影的內容等語明確（見本院卷第176 至177 頁），本
    院審酌證人甲○ 就此部分之證述，前後均屬一致且合於常情
    ，是認其上開證述為可採。
  3.且經本院勘驗被告手機內（經鑑識還原後）「性行為影片」
    之結果，可見在被告架設手機時，甲○ 乃係躺在床上，身體
    完全不動，且於被告與甲○ 發生性行為之過程中，甲○ 亦未
    有任何看向鏡頭或對鏡頭擺弄姿勢之動作，又於被告與甲○ 
    性行為結束後，被告調整錄影設備要結束錄影時，甲○ 亦呈
    現躺在床上，沒有任何反應之狀態，有本院108 年8 月12日
    勘驗筆錄及被告扣案手機內從前開「性行為影片」影片中所
    截圖之照片6 張可參（見不得閱覽偵卷第4 頁至第5 頁反面
    、本院卷第227 至230 頁），可見甲○ 於該「性行為影片」
    中之狀態，與知悉有在拍攝之人或多或少會留意攝影鏡頭之
    常情顯有相違，故堪認甲○ 於錄影過程中，確實並不知悉被
    告有在拍攝其2 人性行為之事，核與證人甲○ 前開證述相符
    ，益徵證人甲○ 前述其並未同意被告拍攝「性行為影片」之
    證述確為可信。
  4.而在旅館房間內全裸與他人發生性行為之過程，具有高度之
    隱密性，當然屬非公開之活動；且影片中甲○ 為全裸狀態，
    畫面上可見甲○ 赤裸之胸部、臀部等部位，故該影片亦包含
    甲○ 之身體隱私部位；又依卷內事證，無從認被告拍攝「性
    行為影片」有何正當之理由，是認被告之行為，確屬無故竊
    錄他人非公開活動及身體隱私部位之犯行甚明。
  5.被告及其辯護人之辯詞不可採之理由：
  ⑴被告雖辯稱伊拍攝「性行為影片」有經過甲○ 同意云云。然
    查，對於被告究竟係在何時就拍攝「性行為影片」一事取得
    甲○ 之同意乙節，被告於準備程序中乃稱：是在要進去旅館
    時，在旅館裡面，往房間路上要上樓梯的時候，（後改稱）
    是在走完樓梯要到房間的路上問的，（後再改稱）要開房間
    門的時候，（後又改稱）詳細情形我忘了，大概是這些時間
    之間等語（見本院卷一第129 頁）；嗣於審理程序中復又改
    稱：錄影跟拍攝的事情甲○ 知道，因為伊跟甲○ 在搭公車的
    時候，伊跟甲○ 就已經談過要幫甲○ 拍性交的事情等語（見
    本院卷二第225 頁）；可見被告就其所稱取得甲○ 同意之時
    點，其供述顯有前後矛盾、反覆不一的情形；且亦與證人甲
     之上開證述及勘驗影片之結果並不相符，是自難認被告此
    部份之辯詞為可採。
  ⑵被告雖又辯稱：伊跟甲○ 並不是第一次拍性交行為的影片，
    之前已經有拍過1 、2 次云云。然就其此部分之辯詞，被告
    並未提出任何具體之釋明依據，是亦難僅以被告上開空泛、
    片面之辯詞而逕作對被告有利之認定。
  ⑶辯護人雖又為被告辯護稱：由辯護人所提出被告與甲○ 雙方
    於「Messenger 」中之對話紀錄，可知證人甲○ 證述之憑信
    性非常低，故請考量證人甲○ 一直堅稱拍攝「性行為影片」
    沒得到其同意之說詞是否不可採信等語。惟查，觀諸辯護人
    所提出被告與甲○ 間於108 年1 月2 日至同年2 月24日間之
    「Messenger 」對話紀錄（見本院卷一第243 至286 頁、卷
    二第73至159 頁），固可知被告與甲○ 於108 年2 月10日發
    生性行為後直至108 年2 月24日間，仍有持續透過通訊軟體
    聯繫之情形，且於該段期間，甲○ 亦仍有對被告表示「我愛
    你」、「我時常醒來就因為或許你太想我了」、「你是我心
    中的唯一」、「情人節快樂，我的愛人」、「我無法睡因為
    我一直在想你」等親暱之話語。然依證人甲○ 於本院審理中
    證稱：伊是在事發後大概1 或2 個星期後，在108 年3 月1
    日本來說要拿錢給被告，但被告因為伊當天沒有去，就將上
    開性行為影片的截圖照片放在臉書上，伊才發現被偷拍，在
    那之前因為伊並不知道有被偷拍，所以仍有與被告在通訊軟
    體上聊天等語（見本院卷二第176 頁）。可知，甲○ 之所以
    於遭被告竊錄後仍繼續與被告於通訊軟體聯繫，是因為甲○ 
    尚不知道有遭被告偷拍之事；又被告與甲○ 於該段期間既為
    男女朋友關係，業如前述，且甲○ 尚不知悉遭被告偷拍之事
    ，則甲○ 於該段時間仍持續對被告為上述較為親暱的言語，
    亦難認有何不合常情之處，是辯護人此部分之辯詞，亦非可
    採。
  6.綜上，依前開積極證據，足認被告確有在未經甲○ 同意且無
    其他正當理由之情況下，拍攝其與甲○ 全裸為性行為之「性
    行為影片」，而被告及其辯護人之前開辯詞均非可採，是被
    告之行為構成竊錄非公開活動及身體隱私部位犯行，堪以認
    定。
  ㈢事實欄一、㈢所載散布竊錄之非公開活動內容犯行部分：
  1.經查，被告確有於事實欄一、㈢所載之時、地，建立臉書新
    用戶，並將從竊錄之「性行為影片」中所截圖而成的照片上
    傳至該新用戶的相簿供人觀覽等情，業據被告坦承不諱（見
    偵卷第72至73頁、本院卷一第27至33頁、第124 至125 頁）
    ，核與證人及告訴人甲○ 於偵查及本院審理中具結後之證述
    情節相符（見偵卷第63頁至第64頁反面、本院卷二第176 頁
    ），並有桃園市政府警察局桃園分局偵查對刑案黏貼紀錄表
    之照片1 張及被告扣案手機之翻拍照片1 張可佐（見不得閱
    覽偵卷第3 頁、第4 頁），是此部分之事實，堪先認定。
  2.而本案被告自行從其手機翻拍照片中打勾承認有上傳之照片
    ，雖共有7 張，有被告手機照片之翻拍照片可參（見不得閱
    覽偵卷第4 頁、偵卷第72頁反面），惟經比對被告所打勾之
    照片以及「性行為影片」後，僅有其中1 張照片為「性行為
    影片」之截圖照片（即前所稱之該「性行為照片」），其餘
    則為甲○ 日常照片，或是該「性行為照片」在臉書上經設定
    為大頭貼照片之頁面截圖，是認被告所上傳「性行為影片」
    之截圖照片僅有前述之「性行為照片」1 張。
  3.又觀諸被告所上傳之「性行為照片」，該照片雖業經編輯為
    僅有甲○ 之臉部、肩膀及少部分背部之照片，有被告手機翻
    拍照片可參（見不得閱覽偵卷第4 頁），惟從該畫面中，甲
     未穿著任何衣物趴在床上之姿勢，以及照片上方他人身體
    的陰影，已足使人認識到，該照片為甲○ 與他人從事性行為
    之照片，屬於甲○ 不願為他人觀看、知悉之私密外觀舉止，
    亦屬客觀上一般社會大眾所認不應揭露之隱私，是被告所上
    傳者，確屬「竊錄之非公開活動內容」無訛。
  4.而依被告於偵查中供稱：伊建立該新用戶並上傳「性行為照
    片」後，除了加入甲○ 之親友為好友外，還有加入伊自己的
    朋友為好友，總共加了100 多個人為好友，讓他們能夠看伊
    上傳的照片，伊並沒有設定瀏覽權限等語（見偵卷第72頁反
    面），足認被告主觀上確有將其所上傳之「性行為照片」供
    他人觀覽之意思，從而，被告之行為確已構成散布竊錄之非
    公開活動犯行甚明。
  5.至起訴書雖記載被告係在「108 年2 月26日恐嚇甲○ 之時點
    後某時」上傳前述之照片；惟依證人甲○ 於本院審理中所證
    稱：是在3 月1 日本來伊說要拿錢給被告，後來沒有去，被
    告就將照片放在臉書上等語（見本院卷第176 頁）；以及甲
     於偵查中所提出其於108 年3 月1 日向被告表示其已知悉
    被告上傳照片之事的「Messenger 」對話紀錄（見偵卷第64
    頁、第68至69頁），足認被告上傳「性行為照片」之時點應
    係在108 年3 月1 日，爰予更正。
  6.被告及其辯護人雖辯稱：被告所上傳之「性行為照片」是經
    甲○ 同意而拍攝，故被告上傳照片之行為並不該當散布竊錄
    之非公開活動犯行云云。然查，如事實欄一、㈠所載被告所
    拍攝之「性行為影片」，並非係經過甲○ 同意而拍攝等情，
    業經認定如前，是被告所自承從該「性行為影片」截圖而成
    之「性行為照片」，自亦難認屬經甲○ 同意而拍攝之照片，
    故被告及辯護人以上開辯詞並非可採。
  7.綜上，被告及辯護人之辯詞均非可採，而依前開積極證據，
    足認被告確有散布竊錄之非公開活動犯行。是本案事證明確
    ，應依法論科。
二、論罪科刑：
  ㈠被告於為上開事實欄一、㈢所載散布竊錄非公開活動內容之行
    為後，刑法第315 條之2 第1 項之規定於108 年5 月29日公
    布修正，並於同年月31日生效施行；修正前該規定之法定刑
    為「處5 年以下有期徒刑、拘役或科或併科5 萬元以下罰金
    」，修正後之法定刑則為「處5 年以下有期徒刑、拘役或科
    或併科50萬元以下罰金」，經比較新舊法規定，修正後之新
    法未較有利於被告，自應依刑法第2 條第1 項前段之規定，
    適用被告行為時之法律即修正前刑法第315 條之2 之規定論
    處，先予敘明。
  ㈡是核被告於事實欄一、㈠所為，係犯刑法第315 條之1 第2款
    之竊錄非公開活動、身體隱私部位罪；其於事實欄一、㈡所
    為，係犯刑法第305 條之恐嚇危害安全罪；其於事實欄一、
    ㈢所為，係犯修正前刑法第315 條之2 第3 項之散布竊錄之
    非公開活動內容罪。又被告就其所犯前述3 罪，乃犯意各別
    ，行為互殊，應予分論併罰。
  ㈢爰審酌被告未經甲○ 之同意，即恣意拍攝其與甲○ 性行為之
    影片，又僅因一時之糾紛，即對甲○ 為前述恐嚇之話語，之
    後又任意將「性行為照片」上傳至臉書，復將甲○ 及被告之
    親友共約100 人加為該帳戶好友，使上述多數人得以觀覽，
    其行為對甲○ 隱私權侵害甚大，且亦造成甲○ 心理恐慌及不
    安全感，所為非是；惟念及依被告自陳：伊於將「性行為照
    片」上傳至臉書後，大概一小時左右，就將帳號刪掉了等語
    （見本院卷一遞31頁），以及證人甲○ 於偵查中供稱：伊後
    來再去看已經看不到相簿的連結等語（見偵卷第63頁反面）
    ，據此衡量其侵害狀態持續之期間，可認該侵害狀態所持續
    之時間非長；並考量被告於犯後始終坦承恐嚇危害安全之犯
    行，而就其餘犯行均矢口否認之犯後態度；以及其於偵查中
    自陳為國中畢業之智識程度、貧寒之家庭經濟狀況（見偵卷
    第9 頁），暨被告犯罪之手段、情節及所生危害程度等一切
    情狀，分別量處如主文所示之刑，並均諭知易科罰金之折算
    標準，並就宣告有期徒刑部分定其應執行之刑，並諭知易科
    罰金之折算標準，以示懲儆。
  ㈣按刑法第95條規定：外國人受有期徒刑以上刑之宣告者，得
    於刑之執行完畢或赦免後，驅逐出境。是否一併宣告驅逐出
    境，固由法院酌情依職權決定之，採職權宣告主義。但驅逐
    出境，係將有危險性之外國人驅離逐出本國國境，禁止其繼
    續在本國居留，以維護本國社會安全所為之保安處分，對於
    原來在本國合法居留之外國人而言，實為限制其居住自由之
    嚴厲措施。故外國人犯罪經法院宣告有期徒刑以上之刑者，
    是否有併予驅逐出境之必要，應由法院依據個案之情節，具
    體審酌該外國人一切犯罪情狀及有無繼續危害社會安全之虞
    ，審慎決定之，尤應注意符合比例原則，以兼顧人權之保障
    及社會安全之維護（最高法院94年度台上字第404 號判決意
    旨參照）。查本件被告係菲律賓籍之外國人，雖因本件犯行
    而受有期徒刑之宣告，惟檢察官並未聲請對被告為驅逐出境
    之處分，且考量被告在我國前無刑事犯罪科刑之前案紀錄，
    有臺灣高等法院被告前案紀錄表1 份在卷可參，且其目前仍
    有合法在台居留之權限，有內政部移民署外人居停留資料查
    詢（外勞）─明細內容可憑（見本院卷一第106 之3 頁），
    又無證據證明被告因犯本案而有繼續危害社會安全之虞，再
    參酌被告於本院訊問及審理中均一再供稱：擔心母親的眼睛
    及心臟狀況，希望可以繼續工作，寄錢回菲律賓，並存錢讓
    母親來台灣看醫生等語（見本院卷二第25頁、第186 頁），
    應認被告經此教訓，當知警惕，是本院審酌被告犯罪情節、
    性質及被告之品行、生活狀況等節，認尚無諭知被告於刑之
    執行完畢或赦免後驅逐出境之必要，附此敘明。
  ㈤按刑法第315 條之1 、第315 條之2 竊錄內容之附著物及物
    品，不問屬於犯人與否，沒收之，刑法第315 條之3 定有明
    文。經查，扣案之手機1 支，係被告本案用以錄影之物，業
    據被告供承在卷（見本院卷二第224 頁）；而被告雖曾將其
    錄製之「性行為影片」刪除，惟該影片之檔案復經本院囑託
    刑事警察局鑑識後將之還原，有內政部警察局刑事警察局數
    位鑑識報告可參（見本院卷一第156 之3 至156 之11頁），
    則其影像仍在載體之內，僅因技術而未能以原設備讀取，但
    仍得透過鑑識技術顯示，足見該手機仍屬被告本案竊錄內容
    之附著物，爰依前開刑法第315 條之3 之規定宣告沒收。至
    扣案之單眼相機1 台，依被告於本院審理中所供稱：伊只有
    用手機拍性交的影片，沒有使用照相機拍攝等語（見本院卷
    二第224 頁），尚難認屬竊錄內容之附著物或供被告為本案
    犯行所用之物，故不予宣告沒收，併此敘明。
  ㈥不另為無罪之諭知部分：
  1.公訴意旨略以：被告於事實欄一、㈢所載時、地上傳之「性
    行為照片」，亦屬竊錄之身體隱私部位內容，故被告此部分
    行為，亦涉犯刑法第315 條之2 第3 項之散布竊錄之身體隱
    私部位內容罪嫌等語。
  2.然觀諸該「性行為照片」（見不得閱覽偵卷第32頁），僅可
    看見甲○ 之臉部、肩膀及少部分之背部，而上述之身體部位
    並非屬一般人均會以衣物遮蓋、確保外人無法輕易看到的部
    位，而與女性之胸部、臀部、下體等部位之情形有間，故難
    認屬身體隱私部位，從而，亦難認被告將該「性行為照片」
    上傳，有何散布竊錄之身體隱私部位內容犯行，惟此部分若
    有罪，與前開被告經論以散布竊錄之非公開活動內容罪部分
    ，有自然一行為之事實上一罪關係，爰不另為無罪之諭知，
    併此敘明。
乙、無罪部分：
壹、公訴意旨雖以：被告於108 年2 月10日晚間，見甲○ 因聚餐
    飲酒，不勝酒力而酒醉，竟基於乘機性交之犯意，將甲○ 帶
    往「環寶賓館」內，利用甲○ 酒醉而不知抗拒之狀態，以生
    殖器插入陰道之方式，對甲○ 為性交1 次，因認被告涉犯刑
    法第225 條第1 項之乘機性交罪嫌等語。
貳、然按犯罪事實應依證據認定之，無證據不得推定其犯罪事實
    ；而不能證明被告犯罪者，應諭知無罪之判決，刑事訴訟法
    第154 條第2 項、第301 條第1 項分別定有明文。又事實之
    認定，應憑證據，如未能發現相當證據，或證據不足以證明
    ，自不能以推測或擬制之方法，為裁判基礎；且認定犯罪事
    實所憑之證據，雖不以直接證據為限，間接證據亦包括在內
    ，然而無論直接證據或間接證據，其為訴訟上之證明，須於
    通常一般之人均不致有所懷疑，而得確信其為真實之程度者
    ，始得據為有罪之認定，倘其證明尚未達到此一程度，而無
    從使事實審法院得有罪之確信時，即應由法院為諭知被告無
    罪之判決（最高法院40年台上字第86號、76年台上字第4986
    號判例要旨可資參照）。
參、公訴意旨認被告涉有上開犯行，無非係以被告於警詢、偵查
    中之供述、證人即告訴人甲○ 於警詢、偵查中之證述、告訴
    人與被告間之「Messenger 」對話紀錄及被告扣案手機內之
    相簿內容翻拍照片為其主要論據。
肆、訊據被告固坦承有於上開時、地與甲○ 發生性交行為之事實
    ，惟堅詞否認有何乘機性交之犯行，並辯稱：伊跟甲○ 為性
    交行為是經過甲○ 同意，且甲○ 當時是有意識的云云。經查
    ：
一、被告與甲○ 確有於108 年2 月10日晚間一同聚餐飲酒，且被
    告與甲○ 其後有一同至「環寶賓館」並發生性交行為等情，
    業據被告坦承不諱（見偵卷第10頁及其反面、第44至45頁、
    本院卷一第28至30頁、第122 至130 頁），核與證人甲○ 之
    於偵查及本院審理中具結後之證述情節相符（見偵卷第63頁
    反面、本院卷二第169 至185 頁），並有被告扣案手機之翻
    拍照片7 張、內政部警政署刑事警察局數位鑑識報告及數位
    鑑識報告光碟各1 份以及本院當庭勘驗被告手機內（經鑑識
    還原後）「性行為影片」之勘驗筆錄1 份在卷可稽（見不得
    閱覽偵卷第4 頁至第5 頁反面、本院卷一第156 之3 頁至15
    6 之11頁、第227 至230 頁），是此部分之事實，堪先認定
    。
二、而被告在與甲○ 發生性交行為前，甲○ 雖已有飲酒，業如前
    述，然酒精對於人類身體反應之影響程度，乃因人而異，是
    甲○ 於本案與被告發生性交行為時，其精神、身體狀況是否
    確已因酒醉而陷於不知或不能抗拒他人為性交行為之程度，
    尚須有其他積極證據為佐，始足認定。
三、惟經觀諸證人甲○ 歷次證述之內容，可知：
  ㈠證人甲○ 於偵查中雖係證稱：伊跟被告於108 年2 月10日發
    生性交行為時，伊已經是喝酒之後不醒人事，等伊醒來的時
    候，伊的衣服已經被脫光，伊才知道自己被性侵，該次性行
    為時伊已經失去意識，伊當時是不清醒的等語（見偵卷第63
    頁反面）。
  ㈡惟其嗣後於本院審理中則先係改稱：「（問：當天晚上發生
    性行為的事情，妳當時有意識嗎？）有，但是我不知道被告
    在拍照還有錄影。（問：所以妳當天是否同意被告與妳發生
    性行為？）是。」等語（見本院卷二第172 至173 頁）。
  ㈢而在審判長告知證人甲○ 不自證己罪之拒絕證言權以及偽證
    罪之相關規定後，證人甲○ 始又改稱：「（問：所以妳一開
    始提告被告那天晚上跟妳在菲律賓餐廳，吃完飯、喝完酒後
    ，當天晚上跟妳發生性行為的事情，到底有無違反妳的意願
    ？）我不知道，因為我喝醉了，我不知道我們去到那裡去。
    （問：性行為發生當下，妳到底有無意識？）沒有意識。（
    問：為何妳剛剛作證時回答說妳有意識？）我在快早晨時有
    醒過來。（問：所以實際上在發生性行為的當下，妳是沒有
    意識的，是否如此？）沒有意識。」（見本院卷二第173 至
    174 頁）等語。
  ㈣且證人甲○ 雖於審理中改稱其於發生性行為當時是沒有意識
    的等語，惟依證人甲○ 之後又證稱：「（問：所以在發生性
    行為的當下，妳是否有允許或同意被告跟妳發生性行為？）
    有。（問：妳如果當下沒有意識的話，妳要如何同意被告與
    妳發生性行為？）我不知道。（問：所以你的意思是說，在
    發生性行為的當下，妳沒有意識，妳也沒有發現這件事情，
    但是妳卻有同意被告跟你發生性行為，是否如此？）是。」
    等語（見本院卷二第174 至175 頁），可知證人甲○ 雖證稱
    其於與被告發生性行為當時沒有意識，惟其卻又證稱其當時
    有同意與被告發生性行為等語。
  ㈤綜上，可見證人甲○ 對於其於與被告發生性行為當時，究竟
    是否仍有意識，其前後之說詞有明顯混淆不清的情形；且在
    甲○ 所證稱「其已沒有意識但仍有同意與被告發生性行為」
    之狀態下，就證人甲○ 當時之精神、身體情況，是否確已因
    酒醉而陷於完全無法表達其性行為意願之狀態，亦顯有未明
    。是從證人甲○ 之證詞，並無法明確認定被告在與甲○ 發生
    性行為時，甲○ 確已因酒醉而陷於不知或不能抗拒之狀態。
四、又經本院勘驗被告手機內（經鑑識還原後）「性行為影片」
    之結果，甲○ 於與被告發生性行為時，其身體雖大多數時間
    均處於癱軟且沒有反應或動作之狀態，惟於少數時候甲○ 仍
    有發出「恩」或「啊」之聲音、移動或舉起四肢、緩慢轉頭
    或抬頭、短暫睜開眼睛、作出皺眉的表情、撐起身體以及將
    手放在被告身上之動作，有本院108 年8 月12日勘驗筆錄可
    參（見本院卷一第227 至230 頁）；是從該勘驗之結果，固
    可認定甲○ 之精神及身體狀況確已因酒精之作用而受有一定
    程度之影響；然從甲○ 於性行為過程中，仍有前述發出聲音
    、將手放在被告身上、不時抬起四肢或頭部等動作，再參諸
    證人甲○ 前述一度證稱其於性行為當時是「有意識的」之證
    詞，認有合理懷疑可徵其係回應被告之舉動，故就甲○ 在與
    被告發生性行為之當下，其精神及身體狀況所受到酒精影響
    之程度，是否確已達到使甲○ 陷於不能或不知抗拒之狀態，
    顯亦無法明確認定。
五、本院審酌從證人甲○ 之證述及被告與甲○ 發生性行為之影片
    ，均尚無法明確認定被告在與甲○ 發生性行為時，甲○ 之精
    神及身體狀態確已陷於不能或不知抗拒之程度，而卷內亦未
    有其他證據足以使本院就甲○ 於案發當時已因酒醉而陷於不
    能或不知抗拒乙節，達到確信之程度，揆諸前開見解，自尚
    難認被告有公訴意旨所指之乘機性交犯行。
伍、綜上所述，檢察官所提出之證據均尚不足使本院確信被告有
    對甲○ 為乘機性交之犯行，此外，本院復查無其他積極證據
    足資證明被告確有檢察官所指之上開犯行，本案核屬不能證
    明被告犯罪。揆諸首揭法條、判例要旨及說明，自應諭知被
    告無罪之判決，以昭審慎。
據上論斷，應依刑事訴訟法第299 條第1 項前段、第301 條第1
項，修正前刑法第315 條之2 ，刑法第2 條前段、第305 條、第
315 條之1 第2 款、第55條、第41條第1 項前段、第8 項、第51
條第5 款、第315 條之3 ，刑法施行法第1 條之1 第1 項、第2
項前段，判決如主文。
本案經檢察官林郁芬提起公訴，檢察官陳嘉義到庭執行職務。
中　　華　　民　　國　 108　　年　　10　　月　　14　　日
                  刑事第四庭  審判長法  官  施育傑
                                    法  官  陳韋如
                                    法　官　許容慈
以上正本證明與原本無異。
如不服本判決應於收受判決後10日內向本院提出上訴書狀，並應
敘述具體理由。其未敘述上訴理由者，應於上訴期間屆滿後20日
內向本院補提理由書(均須按他造當事人之人數附繕本)「切勿逕
送上級法院」。 

                                    書記官　余玫萱
中　　華　　民　　國　 108　　年　　10　　月　　15　　日